【裁判字號】    87,易緝,674
【裁判日期】    891011
【裁判案由】    違反麻醉藥品管理條例
【裁判全文】
臺灣臺中地方法院刑事判決                        八十七年度易緝字第六七四號
    公  訴  人  臺灣臺中地方法院檢察署檢察官
    被      告  甲○○
右列被告因違反麻醉藥品管理條例案件，經檢察官提起公訴（八十六年度偵字第一六
五六、三九０九號），本院判決如左：
    主  文
甲○○連續施用第二級毒品，累犯，免刑。
扣案之第二級毒品安非他命貳包（警秤毛重零點玖公克）沒收銷燬之；另空夾鏈袋伍
只、吸食器壹組及鋁箔包吸食器壹個均沒收。
    事  實
一、甲○○前曾於民國八十四年七月二十日，因違反麻醉藥品管理條例案件，經本院
    判處有期徒刑五月確定，並於八十四年九月十五日易科罰金執行完畢，又於八十
    五年十二月十二日，再因違反麻醉藥品管理條例案件，經本院判處有期徒刑六月
    確定，猶不知悔改，復另行基於施用第二級毒品安非他命之概括犯意，自八十六
    年（公訴人誤繕為八十五年）一月初某日起至八十六年二月十二日（公訴人誤繕
    為二十二日）止，或在臺中市○○街一二一號七樓之四房內；或在臺中市○區○
    ○里○○路七二一巷一之三號房內，將第二級毒品安非他命置於吸食器內，以火
    燒烤生煙，再以口鼻吸取煙氣之方式，連續施用第二級毒品安非他命多次。嗣先
    於八十六年一月九日下午六時三十分許，在臺中市○○街一二一號七樓之四住處
    ，為警當場查獲，並扣得屬其所有之第二級毒品安非他命二包（警秤毛重零點玖
    公克）、空夾鏈袋五只及吸食器一組等物；或又於八十六年二月十二日下午四時
    三十分許，在臺中市○區○○里○○路七二一巷一之三號，再度為警查獲，並扣
    得屬其所有之鋁箔包吸食器一個。
二、案經內政部警政署保安警察第三總隊第一大隊及臺中市警察局第一分局報請臺灣
    臺中地方法院檢察署檢察官偵查起訴，嗣由本院另裁定送觀察、勒戒後，認有繼
    續施用毒品之傾向，再裁定施以強制戒治一年，且於接受戒治處遇滿三月後，其
    成效經評定為合格，再經本院裁定停止戒治，所餘戒治期間，付保護管束，迄八
    十八年十月二十五日未經撤銷停止戒治而執行期滿。
    理  由
一、右揭事實，業據被告甲○○於本院審理時坦承不諱，且被告先後於八十六年一月
    九日、八十六年二月十二日經警查獲後採取之尿液，分別送請臺中縣、臺中市衛
    生局檢驗其結果，均呈甲基安非他命陽性反應，此有臺中縣衛生局檢驗尿水報告
    書及、臺中市衛生局煙毒尿液檢驗成績書各一紙在卷可稽，復有第二級毒品安非
    他命二包（警秤毛重零點玖公克）、空夾鏈袋五只、吸食器一組及鋁箔包吸食器
    一個等物扣案足資佐證，本件事證明確，被告連續施用第二級毒品安非他命之犯
    行洵堪認定。
二、被告行為後，毒品危害防制條例已於八十七年五月二十日公布，自同月二十二日
    起施行，以之與行為時之麻醉藥品管理條例相比較結果，以裁判時之新法即毒品
    危害防制條例之規定有利於被告，自應適用該新法。核被告所為，係犯毒品危害
    防制條例第十條第二項之施用第二級毒品罪。被告持有第二級毒品安非他命之低
    度行為，應為施用之高度行為所吸收，不另論罪。又被告先後多次施用第二級毒
    品之行為，時間緊接，犯罪構成要件相同，顯係基於概括犯意反覆為之，為連續
    犯，應以一罪論。末查被告前曾於八十四年七月二十日，因違反麻醉藥品管理條
    例案件，經本院判處有期徒刑五月確定，並於八十四年九月十五日易科罰金執行
    完畢，有臺灣臺中地方法院檢察署刑案資料查註紀錄表及臺灣高等法院被告全國
    前案紀錄表各一份在卷可按，其受有期徒刑之執行完畢後，五年以內再犯本件最
    重本刑為有期徒刑以上之罪，應論以累犯，並依法加重其刑。又被告前於八十七
    年十月三日，再度因施用第二級毒品安非他命為警查獲，並經檢察官依甫施行之
    毒品危害防制條例聲請送觀察勒戒，於八十七年十月三日經本院以八十七年度毒
    聲字第二二三三號裁定送勒戒處所觀察、勒戒後，認有繼續施用毒品之傾向，再
    經本院以八十七年度毒聲字第二六七四號裁定施以強制戒治壹年，其於八十八年
    三月九日接受戒治處遇滿三月後，其成效經評定為合格，再經本院以八十八年度
    毒聲字第一五八四號裁定停止戒治，所餘戒治期間，付保護管束，迄八十八年十
    月二十五日未經撤銷停止戒治而執行期滿，並經臺灣臺中地方法院檢察署檢察官
    於八十八年十一月十一日以八十八年度戒毒偵字第九四號為不起訴處分確定，有
    八十八年度戒毒偵字第九四號不起訴處分書在卷可參，且被告前於本院訊問時亦
    供陳其自八十六年二月十二日起至八十七年十月二日止中間陸陸續續都有吸（詳
    見本院八十七年十一月四日訊問筆錄），是被告上開施用第二級毒品之行為，時
    間緊接，犯罪構成要件相同，顯係基於概括犯意反覆為之，自屬連續犯無誤，依
    毒品危害防制條例第三十五條第三款、第二十三條第一項之規定，本件被告被訴
    連續施用第二級毒品之行為，自應依法為免刑之判決。
三、至扣案之第二級毒品安非他命二包（警秤毛重零點玖公克），係屬查獲第二級毒
    品，爰依毒品危害防制條例第十八條第一項前段之規定，予以沒收銷燬之；另扣
    案之空夾鏈袋五只、吸食器一組及鋁箔包吸食器一個，均係被告所有供其施用安
    非他命所用之物，業經被告陳明在卷，爰依刑法第三十八條第一項第二款之規定
    ，予以宣告沒收。
據上論斷，應依刑事訴訟法第二百九十九條第一項但書，毒品危害防制條例第十條第
二項、第三十五條第三款、第二十三條第一項、第十八條第一項前段，刑法第十一條
前段、第二條第一項前段、第五十六條、第四十七條、第三十八條第一項第二款，判
決如主文。
本案經檢察官陳順昌到庭執行職務。
中      華      民      國      八十九      年      十    月    十一    日
                                臺灣臺中地方法院刑事第四庭
                                    法  官  許  旭  聖
右正本證明與原本無異。
如不服本判決，應於送達後十日內，向本院提出上訴狀，上訴於臺灣高等法院臺中分
院（須附繕本）。
                                    書記官
中      華      民      國      八十九      年      十    月    十三    日


司法院資訊處製作；財團法人民間司法改革基金會備份。
